臺灣彰化地方法院刑事判決　　　　　　　　　　　　　九十一年度訴字第四二號
　　公　訴　人　臺灣彰化地方法院檢察署檢察官
　　被　　　告　甲○○
右列被告因違反毒品危害防制條例案件，經檢察官提起公訴（九十一年度毒偵緝字第
五九號、九十一年度毒偵字第三五一號、第四二二號），本院判決如左：
    主  文
甲○○連續施用第一級毒品，累犯，處有期徒刑拾月，扣案摻有海洛因之香煙壹支及
驗還之海洛因壹包（淨重一．六九公克，包裝重０．三六公克）均沒收銷燬之；又連
續施用第二級毒品，累犯，處有期徒刑伍月。應執行有期徒刑壹年壹月，扣案摻有海
洛因之香煙壹支及驗還之海洛因壹包（淨重一．六九公克，包裝重０．三六公克）均
沒收銷燬之。
    事  實
一、甲○○前因違反肅清煙毒條例案件，經法院判處有期徒刑三年三月確定，並於民
    國九十年十月十二日假釋保護管束期滿，未經撤銷假釋，而以已執行論。又因施
    用第一、二級毒品案件，經裁定送觀察、勒戒，認無繼續施用毒品之傾向，由台
    灣彰化地方法院檢察署檢察官於八十七年十二月三十一日，以八十七年度偵字第
    七０九二號、第七四一０號不起訴處分確定。竟仍不知悔改，復於不起訴處分後
    五年內，基於概括之犯意，自九十年七月七日起，至九十一年二月五日十五時三
    十分許止，連續在彰化縣埔心鄉○○村○○路二四七巷三號其住處及同右路朝南
    宮廟前等處，將第一級毒品海洛因加入香煙中點火施用，約二日一次。又另基於
    概括之犯意，先後於九十年七月六日左右及同年十二月二十六日十八時許，連續
    在其上開住處，將第二級毒品安非他命置於玻璃管內點火燒烤施用二次。嗣於下
    列時間、地點為警查獲：（一）九十年七月七日十五時二十分許，彰化縣埔心鄉
    ○○村○○路一三一巷口田邊，扣得其所有摻有海洛因之香煙一支。（二）九十
    年十二月二十八日十一時五十分許，至彰化縣警察局員林分局接受彰化縣警察局
    溪湖分局員警採尿送驗結果，發現有嗎啡及甲基安非他命陽性反應。（三）九十
    一年二月五日十五時三十分許，彰化縣埔心鄉○○村○○路朝南宮廟前，扣得其
    所有之海洛因一包（驗還淨重一．六九公克，包裝重０．三六公克）。經依本院
    九十年度毒聲字第四四六四號裁定送台灣彰化看守所附設勒戒處所觀察、勒戒後
    ，認其有繼續施用毒品之傾向。
二、案經彰化縣警察局溪湖分局報請台灣彰化地方法院檢察署檢察官偵查起訴。
    理  由
一、右揭施用第一、二級毒品之事實，業據被告供承明白，並有香煙一支及白粉一包
    扣案可證，該香煙經檢驗後，呈海洛因反應，白粉經送鑑定結果，亦含有海洛因
    成分，有毒品初步檢驗報告單及法務部調查局九十一年三月十九日調科壹字第14
    0008058號鑑定通知書各一紙附偵訊卷足稽。且其先後三次為警所採尿水經送檢
    驗結果，均發現有嗎啡陽性反應，第一、二次尿水亦皆有甲基安非他命陽性反應
    ，有彰化縣衛生局煙毒尿液檢驗成績書二紙及詮昕科技股份有限公司濫用藥物尿
    液檢驗報告一紙在卷可憑。又被告因施用第一、二級毒品案件，經裁定送觀察、
    勒戒，認無繼續施用毒品之傾向，由台灣彰化地方法院檢察署檢察官於八十七年
    十二月三十一日，以八十七年度偵字第七０九二號、第七四一０號不起訴處分確
    定，以及因本案經依本院九十年度毒聲字第四四六四號裁定送台灣彰化看守所附
    設勒戒處所觀察、勒戒後，認其有繼續施用毒品之傾向等情，也有檢察官不起訴
    處分書、有無繼續施用毒品傾向證明書及台灣彰化地方法院檢察署刑案查註紀錄
    表等件足據。罪證明確，被告犯行皆堪認定。
二、核被告所為，係犯毒品危害防制條例第十條第一項、二項之施用第一、二級毒品
    罪。其持有海洛因及安非他命之行為，分別為施用海洛因及安非他命之行為所吸
    收，均不另論罪。其先後多次施用海洛因、二次施用安非他命之行為，時間緊接
    ，犯罪構成要件相同，顯各係基於概括犯意為之，皆應依連續犯之規定，以一罪
    論，並加重其刑。公訴意旨雖末敘及被告在九十年七月七日至九十一年二月五日
    十五時三十分許之間，逾三次以上施用海洛因之犯行，然此部分與公訴意旨敘及
    部分既有連續犯之裁判上一罪關係，本院自得併予審理，附此敘明。又被告所犯
    二罪，犯意各別，行為互異，應分論併罰。查被告前因違反肅清煙毒條例案件，
    經法院判處有期徒刑三年三月確定，並於九十年十月十二日假釋保護管束期滿，
    且本案起訴之日期為九十一年三月二十五日，又在假釋期滿之後，是其假釋未經
    撤銷，而以已執行論，有前揭刑案資料查註紀錄表可參，五年以內再犯有期徒刑
    以上之上開二罪，皆應依累犯之規定，遞加重其刑。爰審酌被告之素行，及其犯
    罪之動機、目的、施用毒品之次數、所生危害並犯罪後之態度良好等一切情狀，
    所犯二罪各量處如主文所示之刑，並定其應執行之刑。扣案摻有海洛因之香煙一
    支及驗還之海洛因壹包（淨重一．六九公克，包裝重０．三六公克），被告供稱
    皆為其所有，海洛因為第一級毒品，摻有海洛因之香煙因與海洛因無法析離，亦
    屬毒品，皆應予宣告沒收銷燬之。至送驗用罄之海洛因，事實上已滅失，不予宣
    告沒收銷燬之，併此敘明。
據上論斷，應依刑事訴訟法第二百九十九條第一項前段，毒品危害防制條例第十條第
一項、二項、第十八條第一項前段，刑法第十一條前段、第五十六條、第四十七條、
第五十一條第五款，判決如主文。
中    華    民    國    九十一      年      五      月      十  七      日
                                臺灣彰化地方法院刑事第三庭
                                    法      官  廖  國  佑
右正本證明與原本無異。
如不服本判決，應於判決送達後十日內，向本院提出上訴狀( 須附繕本 )。
                                    法院書記官  王  宣  雄
中    華    民    國    九十一      年      五     月      二  十      日
毒品危害防制條例第十八條：
查獲之毒品及專供製造或施用毒品之器具，不問屬於犯人與否，均沒收銷燬之。但合
於醫藥或研究之用者，得不予銷燬。
前項合於醫藥或研究用毒品或器具之管理辦法，由法務部會同行政院衛生署定之。
毒品危害防制條例第十條：
施用第一級毒品者，處六月以上五年以下有期徒刑。
施用第二級毒品者，處三年以下有期徒刑。
